【裁判字號】    95,易,10
【裁判日期】    950503
【裁判案由】    竊盜
【裁判全文】
臺灣臺南地方法院刑事判決                95年度易字第10號
公  訴  人  臺灣臺南地方法院檢察署檢察官
被      告  丙○○
上列被告因竊盜案件，經檢察官提起公訴（九十四年度偵緝字第
一０四一號），暨移送併案審理（九十五年度偵字第五一四四號
），本院判決如下：
    主  文
丙○○連續攜帶兇器竊盜，處有期徒刑拾月。扣案如附表一、二
所示之物均沒收。
    事  實
一、丙○○基於意圖為自己不法所有之概括犯意，先於民國九十
    四年六月十一日上午，駕駛車牌號碼ＶＭＬ─００二號輕型
    機車，攜帶其所有如附表一編號一至九所示客觀上可供兇器
    使用之行竊工具，前往臺南市○○區○○路一一八號國花大
    樓北館十樓，以附表一編號一至九所示工具，竊取富鴻證券
    股份有限公司所有之電纜線一批，得手後，將竊得之電纜線
    攜至九樓逃生樓梯口，將塑膠外皮剝開取出銅線。嗣於當日
    上午十一時四十五分許，為國花大樓管理人乙○○發覺後，
    丙○○旋即騎乘機車逃離，然經乙○○記下丙○○所騎乘機
    車之車牌號碼，報警循線查獲，並扣得丙○○所有如附表一
    所示之行竊工具。丙○○復承前揭竊盜故意，於九十五年三
    月十四日晚間七時許，攜帶其所有如附表二編號一至六所示
    客觀上可供兇器使用之行竊工具，在臺南市○區○○路四七
    號大旺市場地下室，竊取價值約五萬元之電纜線五條，得手
    後，因丙○○使用噴火燈不慎而發生爆炸，經民眾發覺有異
    ，報警當場查獲，並扣得丙○○所有如附表二所示之行竊工
    具。
二、案經臺南市警察局第二分局報請臺灣臺南地方法院檢察署檢
    察官偵查起訴暨移送併案審理。
    理  由
一、訊據被告丙○○自承在大旺市場竊取電纜線之犯行，核與證
    人丁○○指述相符，並有贓物認領保管單附卷可參及附表二
    所示行竊工具扣案可佐，是被告在大旺市場行竊之犯行應可
    認定。惟被告矢口否認其曾在國花大樓竊取電纜線，辯稱：
    當天伊係去國花大樓八樓找朋友，並未在十樓行竊云云。惟
    查，證人即國花大樓管理員乙○○於偵查及本院審理中證稱
    ：我在大樓見過被告二次，第一次被告跟我說他係流浪漢，
    他要在十樓睡一晚就離開，第二次我在案發的時候，看到被
    告拿美工刀割電纜線，被告被我發現以後，就告訴我這些東
    西係在哪裡偷的，且還帶我去竊盜現場，告訴我係從哪一個
    洞鑽進去偷的，當時我說要報警，被告就要走，因為被告帶
    著美工刀，所以我不敢追。後來我到樓下去巡視，看到被告
    騎乘機車，我就在後跟蹤，被告在國花大樓繞了二圈才離開
    ，後來我追到西門路及公園北路民德國中附近，被告就跑掉
    了等語。本院衡諸被告丙○○身材瘦黑矮小，五官及身村特
    徵明顯，況警員依證人乙○○提供之車牌號碼循線追查出機
    車所有人為被告後，被告亦自承案發當天確有前往國大樓並
    與證人乙○○相遇，足認證人乙○○於案發當日所發現之行
    竊者，確為被告丙○○無訛。此外，復有車籍作業系統查詢
    認可資料、現場照片及贓物認領保管單附卷可參，並有附表
    一所示行竊工具扣案可佐，足認被告此部分竊盜犯行事證明
    確。至於被告辯稱：當天係去國花大樓八樓找綽號「庭仔」
    之男性友人云云，然被告對於該友人之姓名、住址及聯絡方
    式，完全無法提出相關資料供本院調查，證人乙○○於本院
    復證稱國花大樓八樓僅有一戶女性住戶等語，並提出八樓住
    戶之資料及管理費計算表附卷憑參。是被告前揭所辯，顯係
    空言卸責之詞，無足憑採。
二、查附表一編號一至九及附表二編號一至六所示工具，分別為
    質地堅硬、刀鋒銳利或可噴射火焰之工具，客觀上可對人之
    生命身體造成危險，被告攜帶上開工具行竊，核屬攜帶兇器
    而犯之。核被告丙○○所為，均係犯刑法第三百二十一條第
    一項第三款之加重竊盜罪。被告先後二次犯行，時間緊接，
    手法相同，顯係基於概括犯意反覆為之，為連續犯，應論以
    一罪並加重其刑。至於蒞庭檢察官雖變更起訴法條為刑法第
    三百二十二條之常業竊盜罪，惟本院審酌被告案發當時雖無
    工作，但被告行竊次數尚非甚多，無從據以認定被告係反覆
    行竊並以此為生，檢察官認被告係犯刑法第三百二十二條之
    常業竊盜罪嫌，尚有未洽，惟起訴之基本事實同一，本院應
    予變更起訴法條。爰審酌被告前因竊盜案件，經檢察官為職
    權不起訴處分後，猶不知警惕悔改，竟再犯下本案兩件竊盜
    案件，其犯罪之動機、目的、手段、所生損害及犯後矢口否
    認竊取國花大樓內電纜線之犯行，犯後態度非佳等一切情狀
    ，量處如主文所示之刑。至於蒞庭檢察官雖具體求處有期徒
    刑二年，惟本院認被告所為並未構成常業竊盜罪，並依其犯
    罪所生損害等情，認以量處如主文所示之刑為適當。又扣案
    如附表一所示工具，依犯罪情節觀之，應為被告所有供行竊
    所用之物，附表二所示之工具，被告則自承為其所有供行竊
    所用之物，均依刑法第三十八條第一項第二款沒收。
據上論斷，應依刑事訴訟法第二百九十九條第一項前段、第三百
條，刑法第五十六條、第三百二十一條第一項第三款、第三十八
條第一項第二款，判決如主文。
本案經檢察官甲○○到庭執行職務
中    華    民    國    95    年    5     月     3    日
                  刑事第二庭  審判長法  官  鄭文祺
                                    法  官  陳賢德
                                    法  官  林中如
以上正本證明與原本無異。
如不服本判決，應於收受送達後10日內向本院提出上訴書狀（應
附繕本）。
                                    書記官  馬愛君
中    華    民    國    95    年    5     月     3    日
附錄法條
刑法第321條第1項第3款
犯竊盜罪而有左列情形之一者，處6月以上、5年以下有期徒刑：
三  攜帶兇器而犯之者。
附表一
┌──┬────┬──┬┬──┬───────┬──┐
│編號│物品名稱│數量││編號│物品名稱      │數量│
├──┼────┼──┼┼──┼───────┼──┤
│一  │破壞剪  │一支││七  │一字螺絲起子  │二支│
├──┼────┼──┼┼──┼───────┼──┤
│二  │老虎鉗  │二支││八  │十字螺絲起子  │一支│
├──┼────┼──┼┼──┼───────┼──┤
│三  │活動扳手│一支││九  │六角Ｙ字型扳手│一支│
├──┼────┼──┼┼──┼───────┼──┤
│四  │美工刀  │一支││十  │膠帶          │二捲│
├──┼────┼──┼┼──┼───────┼──┤
│五  │刀片    │三片││十一│手套          │一只│
├──┼────┼──┼┼──┼───────┼──┤
│六  │鋸齒條  │一條││    │              │    │
└──┴────┴──┴┴──┴───────┴──┘
附表二
┌──┬────┬──┬┬──┬───────┬──┐
│編號│物品名稱│數量││編號│物品名稱      │數量│
├──┼────┼──┼┼──┼───────┼──┤
│一  │鉗子    │二支││五  │瓦斯噴燈      │一組│
├──┼────┼──┼┼──┼───────┼──┤
│二  │美工刀  │一支││六  │十字螺絲起子  │一支│
├──┼────┼──┼┼──┼───────┼──┤
│三  │手電筒  │一支││七  │棉質手套      │一雙│
├──┼────┼──┼┼──┼───────┼──┤
│四  │瓦斯罐  │一罐││    │              │    │
└──┴────┴──┴┴──┴───────┴──┘


司法院資訊處製作；財團法人民間司法改革基金會備份。
